【裁判字號】    90,交易,86
【裁判日期】    901227
【裁判案由】    業務過失傷害
【裁判全文】
臺灣基隆地方法院刑事判決                            九十年度交易字第八六號
    公  訴  人  臺灣基隆地方法院檢察署檢察官
    被      告  乙○○
右列被告因業務過失傷害案件，經檢察官提起公訴（九十年度偵字第三八七八號），
本院判決如左︰
    主  文
乙○○從事業務之人，因業務上之過失傷害人，處有期徒刑參月，如易科罰金，以
佰元折算壹日。
    事  實
一、乙○○係廣信鋼瓶有限公司之自用大貨車司機，為從事駕駛業務之人，於民國九
    十年七月三十一日上午八時廿分左右，駕駛車牌號碼二Ｆ─六七○號營業大貨車
    ，沿基隆市○○街十四號旁基隆市公車停車場迴轉道駛出欲占用來車道左轉，適
    甲○○騎乘車牌ＧＮＩ─九五一號重機車，沿崇孝街往明德一路方向行駛，乙○
    ○原應注意汽車駕駛人應注意車前狀況並隨時採取必要之安全措施，又顯有妨害
    他車通行之處所，不得停車，其見甲○○自其左側騎來且未注意車前狀況，乙○
    ○竟超越道路邊線佔用該車道，且不嗚按喇叭等促使來車讓避，或即時退回道路
    邊線外，依當時情形，又無不能注意之情形，竟疏於注意及此，嗣甲○○騎近時
    ，機車擦撞自用大貨車之引擎蓋護欄，甲○○則人車倒地，因此受有右股骨轉子
    間骨折之傷害。
二、案經甲○○告訴臺灣基隆地方法院檢察署檢察官偵查起訴。
    理  由
一、訊據被告乙○○固坦承於右揭時間、地點與告訴人甲○○發生車禍，造成告訴人
    受傷等情，惟矢口否認有何業務上過失，辯稱伊當時從停車場出來，有看見告訴
    人騎機車在伊左方，伊有停車欲讓告訴人先行，係因告訴人未注視前方致與伊發
    生碰撞云云。然查：
  (一)右揭犯罪事實，業據告訴人指訴明確，告訴人因此受有右股骨轉子間骨折之傷害
    ，有台灣礦工醫院診斷證明書一紙附卷可按。且告訴人所騎乘之機車係直行車，
    被告亦不否認其駕駛之大貨車已超越車道白線，且肇事地點係於直行車道，此經
    臺灣基隆地方法院檢察署檢察官勘驗現場屬實，並製有勘驗筆錄、現場照片在卷
    可稽，復有基隆市○○○道路交通事故證明書、基隆市警察局第三分局七堵派出
    所警員備案紀錄各一份在卷可考，則告訴人指稱因被告占用部分直行車道致其閃
    避不及遭撞擊跌倒等語，核與事實相符。
(二)被告雖辯稱伊當時已停車等候告訴人直行之機車先行，惟其亦自承：並未鳴按喇
    叭提醒告訴人注意，堪認被告當時占用直行車道時並未鳴按喇叭提醒直行車輛留
    意之事實。按車輛行駛時，駕駛人應注意車前狀況，隨時採取必要之安全措施，
    道路交通安全規則第九十四條第三項定有明文，被告駕車自應注意上述道路交通
    安全規定，被告於顯有妨害他車通行之處所停車，亦不嗚按喇叭等促使來車讓避
    ，或即時退回道路邊線外，依當時情形，又無不能注意之情形，竟疏於注意及此
    ，以致肇事使告訴人受傷，被告應有過失甚明，且被告過失駕駛行為，與被害人
    之受傷間，具有相當因果關係。至於告訴人騎乘機車亦疏未注意車前狀況而與被
    告駕車發生撞擊等情，業據告訴人坦承其亦有過失等語在卷，是告訴人就此交通
    事故亦同有過失甚明，惟告訴人就本件車禍之發生雖屬與有過失，但尚未能據此
    解免被告之刑事過失責任，附此敘明。故本案事證明確，被告犯行堪可認定，應
    依法論科。
二、查被告乙○○係從事駕駛業務之人，業據其供承在卷，其因業務過失致告訴人成
    傷，核其所為，係犯刑法第二百八十四條第二項之業務過失傷害罪。爰審酌被告
    為同為本件肇事之主因，而其素行尚佳，身為職業駕駛本負有較高之道路交通安
    全注意義務，本件肇事告訴人亦有疏失而為同為肇事主因，併其迄未能與告訴人
    達成和解賠償損害等一切情狀，量處如主文所示之刑示懲，併諭知易科罰金之折
    算標準。
據上論斷，應依刑事訴訟法第二百九十九條第一項前段，刑法第二百八十四條第二項
前段、第四十一條第一項，罰金罰鍰提高標準條例第一條前段、第二條，判決如主文
。
本案經檢察官黃士元到庭執行職務。
中      華      民      國     九十     年     十二     月    二十七    日
                                  臺灣基隆地方法院刑事第三庭
                                        法  官    何  怡  穎
右正本證明與原本無異。
對於本件判決如有不服，應於收受送達後十日內，向本院提出上訴書狀，上訴於臺灣
高等法院，並按他造當事人之人數附具繕本。
                                        書記官    湯  惠  芳
中      華      民      國    九十一    年      一      月      二      日
附錄犯罪法條
刑法第二百八十四條第二項：
從事業務之人，因業務之過失傷害人者，處一年以下有期徒刑、拘役或一千元以下罰
金。致重傷者，處三年以下有期徒刑、拘役或二千元以下罰金。


司法院資訊處製作；財團法人民間司法改革基金會備份。
